【裁判字號】    91,訴,2743
【裁判日期】    920331
【裁判案由】    毒品危害防制條例
【裁判全文】
臺灣高雄地方法院刑事判決                        九十一年度訴字第二七四三號
    公  訴  人  臺灣高雄地方法院檢察署檢察官
    被      告  甲○○
右列被告因違反毒品危害防制條例案件，經檢察官請簡易判決處刑（九十一年度毒偵
字第一三九一０、一三一二０號），暨併案審理（九十一年毒偵字第五００九號、九
十二年毒偵字第五九七號），本院認不宜以簡易判決處刑，改依通常程序審理，本院
判決如左：
    主  文
甲○○連續施用第一級毒品，累犯，處有期徒刑壹年陸月，扣案第一級毒品海洛因共
肆袋（合計淨重零點參零公克、包裝重零點玖肆公克）、針筒貳支、塑膠杓子壹支均
沒收銷燬之。又連續施用第二級毒品，累犯，處有期徒刑拾月。應執行有期徒刑貳年
參月，扣案第一級毒品海洛因共肆袋（合計淨重零點參零公克、包裝重零點玖肆公克
）、針筒貳支、塑膠杓子壹支均沒收銷燬之。
    事  實
一、甲○○前有多項殺人、違反麻醉藥品管理條例案件，最後一次係於民國八十一年
    間因犯殺人未遂罪，經本院於八十一年十二月十八日以八十一年訴字第二六二七
    號判決有期徒刑七年確定，指揮書執畢日期為八十八年七月二日，於八十六年十
    一月二十二日縮短刑期假釋出監，縮刑期滿日期為八十八年五月十三日，假釋期
    滿未經撤銷，視為執行完畢，竟不知悛悔。
二、而於八十九年間因違反毒品危害管理條例，經本院以八十九年毒聲字第二六六六
    號裁定送觀察、勒戒後，經勒戒結果，認有繼續施用毒品之傾向，經本院以八十
    九年毒聲字第三一一二號裁定令入戒治處所強制戒治，並因強制戒治期滿，而經
    台灣高雄地方法院檢察署檢察官於九十一年五月十七日以九十一年度戒毒偵字第
    四二二號為不起訴處分確定。竟未戒除毒癮，竟又基於施用毒品海洛因及安非他
    命之概括犯意，連續於：
（一）九十一年五月二十日十八時六分許回溯二十四小時內之某時，在位於高雄縣鳥
      松鄉○○路三一八巷十之一號之家中內將海洛因和入水中以注射方式施用毒品
      海洛因，嗣於上開時間，因涉犯搶奪罪嫌為警查獲，並採取甲○○之尿液送請
      檢驗，確呈嗎啡陽性反應，而查悉前情。
（二）復於九十一年六月二十日十時許回溯二十四小時內之某時，在前開家中內以前
      開方式施用毒品海洛因，及於不詳處所施用第二級毒品甲基安非他命，而於九
      十一年六月二十日，在高雄市三民區○○○路三二號公園內因形跡可疑違警查
      獲，並在甲○○所有之香菸盒內扣得第一級毒品海洛因二包（合計淨重零點一
      一公克、包裝重零點四二公克），及留有毒品海洛因殘渣之注射針筒二支及塑
      膠吸管一支等物。並於同日解送台灣高雄地方法院檢察署，經訊問後諭知限制
      住居而飭回。
（三）甲○○仍承前開施用毒品之概括犯意，又於九十二年一月二十日十六時回溯二
      十四小時內之某時，在不詳處所，仍以前開方式，施用第一級毒品海洛因，與
      第二級毒品甲基安非他命，而於前開時間，在高雄市○○區○○路與中華橫路
      為警緝獲，並扣得毒品海洛因二包（合計淨重零點一九公克、包裝重零點五二
      公克），而知前情。
二、案經高雄市政府警察局前鎮分局、三民第一分局報請臺灣高雄地方法院檢察署檢
    察官聲請簡易判決處刑，暨移送併案審理。
    理  由
一、訊據被告甲○○固坦承於前開時間在家中等處，以前述方式施用第一級毒品海洛
    因，及先後所扣得之毒品海洛因為其所有等情無訛，惟矢口否認有違反毒品危害
    防治條例第十條第二項之罪，辯稱：伊僅有施用毒品海洛因，並未施用毒品甲基
    安非他命，可能是伊朋友施用，伊在旁邊而受影響，亦可能是伊所購買的毒品海
    洛因中摻有毒品甲基安非他命以致云云。
二、然查：
（一）被告於前開時間為警查獲後，均經採取尿液送請檢驗，檢驗結果，分別呈有甲
      基安非他命及嗎啡陽性反應，有毒品危害防制條例案件尿液送驗編號與真實姓
      名對照表、高雄市政府警察局前鎮分局查獲煙毒、麻醉藥品案件犯罪嫌疑人姓
      名對照表、毒品案件尿液送驗編號與真實姓名對照表、高雄市立凱旋醫院以高
      市凱醫檢字第００五０七號、九十一年七月五日高市凱醫檢字第００五三三號
      、九十二年二月十一日高市凱醫檢字第００八三六號煙毒尿液檢驗成績書各一
      紙均附卷可憑。且於九十一年六月二十日及九十二年一月二十日先後查獲被告
      時，分別扣得毒品海洛因共四袋、針筒二支及塑膠杓子一支等物，有扣押物品
      清單二紙附卷可按，又所查扣之白色粉末共四袋，經送檢驗，均含有第一級第
      六項毒品海洛因成分（合計淨重零點三公克、包裝共重零點九四公克），有法
      務部調查局九十一年七月十九日以調科壹字第二二００一三七二八號、九十二
      年二月二十一日調科壹字第二二００一四七二七號鑑定通知書二份均在卷可憑
      ，及所查扣之針筒二支及塑膠杓子一支送驗後均呈有海洛因陽性反應，亦有高
      雄醫學大學附設中和紀念醫院九十一年十月八日，以報告編號九一一０—五一
      、五二號之檢驗報告單二紙附卷足稽。
（二）此外，被告前因施用毒品案件，經送觀察、勒戒後，認有繼續施用毒品之傾向
      ，復經本院裁定令入戒治處所強制戒治，經戒治期滿，由臺灣高雄地方法院檢
      察署檢察官於九十一年五月十七日以九十一年度戒毒偵字第四二二號不起訴處
      分確定在案，分別有臺灣高雄地方法院檢察署刑案資料查註紀錄表、台灣高等
      法院被告全國前案紀錄表各一份。
三、綜上說明，被告前開自白部分核與事證相符，堪以採信，所辯無施用毒品甲基安
    非他命部分，顯係卸責之詞，不足採信，是被告於五年內二犯施用第一級與第二
    級毒品罪，罪證明確，被告犯行，洵堪認定。
四、核被告甲○○施用第一級毒品海洛因、第二級毒品甲基安非他命之行為，係犯毒
    品危害防制條例第十條第一項之施用第一級與同條第二項之施用第二級毒品罪。
    其持有第一級毒品海洛因與第二級毒品安非他命之犯行，為施用之高度行為所吸
    收，均不另論罪。被告先後多次施用第一級毒品海洛因及第二級毒品甲基安非他
    命之犯行，時間緊接，方法相同，顯均係基於概括犯意為之，均為連續犯，應依
    刑法第五十六條之規定，以一罪論，並依法加重其刑。公訴人移送併辦部分（九
    十一年毒偵字第五００九號、九十二年毒偵字第五九七號）部分，分別係被告於
    九十一年六月二十日十時許回溯二十四小時內之某時，及於九十二年一月二十日
    十六時許回溯二十四小時內之某時，先後施用第一級毒品海洛因與第二級毒品甲
    基安非他命之犯行部分，雖未據公訴人起訴，惟與前開起訴部分有連續犯之裁判
    上一罪之關係，為起訴效力所及，基於審判不可分，應並予審理，附此說明。被
    告前於八十一年間因犯殺人未遂罪，經本院於八十一年十二月十八日以八十一年
    訴字第二六二七號判決有期徒刑七年確定，指揮書執畢日期為八十八年七月二日
    ，於八十六年十一月二十二日縮短刑期假釋出監，縮刑期滿日期為八十八年五月
    十三日，假釋期滿未經撤銷，視為執行完畢，有刑案資料查註紀錄表，及台灣高
    等法院被告全國前案紀錄表各一份均在卷可按，被告前受有期徒刑執行完畢，於
    五年以內再犯本件最重本刑為有期徒刑以上刑之罪，為累犯，應依刑法第四十七
    條之規定加重其刑。茲審酌被告素行不良，且曾因違反毒品危害防制條例案件，
    經送勒戒處所觀察、勒戒，後認有繼續施用毒品傾向，復經送戒治處所強制戒治
    ，於強制戒治期滿經檢察官為不起訴處分，其猶不知毒品戕害身心之惡，又再度
    施用，顯見其沈溺毒癮甚深，對身體健康所生之危害，所施用毒品之種類，及所
    為對於公共秩序之影響，暨其事後猶飾詞狡辯施用毒品甲基安非他命之犯行之態
    度等一切情狀，量處如主文所示之刑，並定其應執行之刑。
五、又扣案之第一級毒品海洛因四袋（合計淨重零點三公克、包裝重零點九四公克）
    ，及留有毒品海洛因殘渣之針筒二支、塑膠杓子一支等物均係違禁物，應依毒品
    危害防制條例第十八條第一項前段之規定沒收銷燬之。
據上論斷，應依刑事訴訟法第四百五十二條第一項、第二百九十九條第一項前段，毒
品危害防制條例第十條第一項、第二項、第十八條第一項前段，刑法第十一條前段、
第五十六條、第四十七條、第五十一條第五款，判決如主文。
本案經檢察官洪期榮到庭執行職務。
中      華      民      國    九十二    年    三      月    三十一    日
                        臺灣高雄地方法院刑事第三庭
                            法    官  程克琳
右正本證明與原本無異。
如不服本判決，應於判決送達後十日內，向本院提出上訴狀。
                             書記官    梁瑜玲
中    華    民    國      九十二      年      四      月      三      日
【附錄本案論罪科刑法條全文】
毒品危害防制條例第十條：
施用第一級毒品者，處六月以上五年以下有期徒刑。
施用第二級毒品者，處三年以下有期徒刑。


司法院資訊處製作；財團法人民間司法改革基金會備份。
